【裁判字號】    92,智,33
【裁判日期】    920825
【裁判案由】    侵權行為損害賠償
【裁判全文】
臺灣板橋地方法院民事裁定  九十二年度智字第三三號
    原      告  甲○○
    被      告  劼皇企業股份有限公司
    法定代理人  吳文森
右當事人間請求侵權行為損害賠償事件，原告聲請保全證據，本院裁定如左：
    主      文
准於證據保全程序對於被告持有之商業帳簿內關於其所生產ＡＭＣＯ「ＡＧＰ擴充槽
」之銷售紀錄，於現場勘驗後，以影印之方式予以保全。
准於證據保全程序對於被告所生產之前項產品，於現場勘驗後，以照相並取樣三件之
方式予以保全。
    理      由
一、按證據有滅失或礙難使用之虞，或經他造同意者，得向法院聲請保全；就確定事
    、物之現狀有法律上利益並有必要時，亦得聲請為鑑定、勘驗或保全書證；又保
    全證據之聲請應表明應保全證據之理由，且該理由應釋明之，民事訴訟法第三百
    六十八條第一項、第三百七十條第二項分別定有明文。又民事訴訟法第三百六十
    八條於民國八十九年二月九日修正公布，增訂後段以擴大容許聲請保全證據之範
    圍，其立法目的在於促使欲主張權利之人，於提起訴訟前即得蒐集事證資料，以
    了解事實或物體之現狀，將有助於當事人研判紛爭之實際狀況，進而成立調解或
    和解，以消弭訴訟，達到預防訴訟之目的；此外，亦得藉此賦予當事人於起訴前
    充分蒐集及整理事證資料之機會，而有助於法院於審理本案訴時發現真實及妥適
    進行訴訟，以達到審理集中化之目標，應予敘明。
二、本件聲請意旨略以：原告於九十二年六月二十日購買到華碩主機板Ｐ４Ｓ８００
    ，並於同年七月十四日進行該主機板上被告所屬之ＡＭＣＯ「ＡＧＰ擴充槽」與
    原告所有公告第四五三四六一號（申請案號00000000號）之「具有夾座
    之ＡＧＰ擴充槽結構」新型專利進行異同分析，分析結果為被告所屬之上開擴充
    槽與原告之新型專利相同，已構成專利權之侵害。因不知被告侵害原告專利權之
    範圍，爰依民事訴訟法第三百六十八條、第三百六十九條規定，聲請前往被告公
    司處所保全其已完成之侵害物及相關帳冊等證物。
三、經查，聲請人所指被告所屬之ＡＭＣＯ「ＡＧＰ擴充槽」，其現狀攸關被告是否
    確有侵害聲請人之新型專利權，即涉及相對人侵權責任之是否成立；又被告所持
    有之商業帳簿內關於上開產品之銷售紀錄，則足以影響侵害專利賠償範圍之認定
    ，倘於訴訟前儘先蒐證齊全，非但有助於當事人研判紛爭之實際狀況，進而成立
    調解或和解，以達預防訴訟之目的，且有助於將來訴訟時法院之發現真實及遂行
    集中審理。而原告就該部分確有保全證據之法律上利益及必要，亦據其提出專利
    證書、異同分析報告書、統一發票等影本各一件為證，應予准許。
四、依民事訴訟法第二百七十二條第一項、第三百七十一條第一項，裁定如主文。
中      華      民      國    九十二    年      八      月    二十五    日
                                        臺灣板橋地方法院民事第三庭
~B受命法官  朱嘉川
右為正本係照原本作成
不得抗告
中      華      民      國    九十二    年      八      月    二十七    日
~B法院書記官  馬文慶


司法院資訊處製作；財團法人民間司法改革基金會備份。
